【裁判字號】    95,易,451
【裁判日期】    951130
【裁判案由】    違反毒品危害防制條例
【裁判全文】
臺灣雲林地方法院刑事判決               95年度易字第451號
公  訴  人  臺灣雲林地方法院檢察署檢察官
被      告  甲○○
                    國民
上列被告因違反毒品危害防制條例案件，經檢察官提起公訴（95
年度毒偵字第1514號），於本院準備程序進行中，被告就被訴事
實為有罪之陳述，經合議庭裁定由法官一人獨任進行簡式審判程
序，判決如下：
    主  文
甲○○施用第二級毒品，累犯，處有期徒刑陸月，如易科罰金，
以新臺幣壹仟元折算壹日。
    犯罪事實及證據名稱
一、犯罪事實：
    甲○○前因施用毒品案件，經觀察、勒戒後，認有繼續施用
    毒品之傾向，經裁定強制戒治，於民國88年05月14日停止戒
    治，88年10月21日戒治期滿未經撤銷，視為強制戒治執行完
    畢。其前因違反肅清煙毒條例案件，於83年11月05日，經本
    院以83年度訴字第437 號判決判處有期徒刑3 年2 月確定，
    又因違反肅清煙毒毒條例案件，於84年06月21日，經本院以
    84 年 度訴字第349 號判決分別判處有期徒刑3 年6 月、5
    月，應執行有期徒刑3 年8 月確定，二罪接續執行，於86年
    05月12日假釋出監，其假釋因上開施用毒品案件，假釋乃遭
    撤銷，並於88年05月14日執行殘刑，92年09月20日縮刑期滿
    執行完畢。甲○○基於施用第二級毒品安非他命之犯意，於
    95年08月23日下午02、03時許，於雲林縣臺西鄉○○路77號
    住處，以將第二級毒品安非他命置於玻璃球內燒烤，使其產
    生煙霧而吸食其煙之方式，施用第二級毒品安非他命1 次。
    嗣於95年08月25日上午08時10分許，為警在其上開住處查獲
    ，經採尿送驗，呈安非他命陽性反應。
二、證據名稱：
(一)、尿液送檢真實姓名對照表1 份。
(二)、詮盺科技股份有限公司濫用藥物尿液檢驗報告1 份。
(三)、雲林地方法院檢察署刑案資料查註紀錄表、全國施用毒品案
    件紀錄表各1 份。
(四)、臺灣板橋地方法院檢察署檢察官89年度戒毒偵字第32號不起
    訴處分書1 份、95年度毒偵字第934號起訴書。
(五)、被告於本院審理時之自白。
    本件事證明確，被告犯行洵堪認定。
三、論罪科刑之理由：
(一)、毒品危害防制條例於92 年7月9 日修正公布，自93年1 月9
    日起施行，其中第20條、第23條將施用毒品之刑事處遇程序
    ，區分為「初犯」及「5 年內再犯」、「5 年後再犯」。依
    其立法理由之說明：「初犯」，經觀察、勒戒或強制戒治後
    ，應為不處分或不付審理之裁定；經觀察、勒戒或強制戒治
    執行完畢釋放後，「5 年後再犯」者，前所實施之觀察、勒
    戒或強制戒治已足以遮斷其施用毒品之毒癮，為期自新及協
    助其斷除毒癮，仍適用「初犯」規定，先經觀察、勒戒或強
    制戒治之程序。從而依修正之規定，僅限於「初犯」及「5
    年後再犯」二種情形，始應先經觀察、勒戒或強制戒治程序
    。倘被告於5 年內已再犯，經依法追訴處罰，縱其第3 次（
    或第3 次以上）再度施用毒品之時間，在初犯經觀察、勒戒
    或強制戒治執行完畢5 年以後，已不合於「5 年後再犯」之
    規定，且因已於「5 年內再犯」，顯見其再犯率甚高，原實
    施觀察、勒戒或強制戒治，已無法收其實效，即應依該條例
    第10條處罰，最高法院95年5 月9日95 年度第7 次刑事庭會
    議決議可資參照。被告於強治戒治執行完畢之日即88年10月
    21日，距本案95年08月23日下午2 、3 時許之施用第二級毒
    品安非他命犯行，雖已逾5 年，惟其於強制戒治執行完畢5
    年內，即自93年02月15日某時起，迄95年08月22日某時止，
    在其位於雲林縣臺西鄉○○路77住處接續施用第一級毒品海
    洛因多次之犯行，並分別於(一)95年06月29日下午06時許，在
    雲林縣臺西鄉○○村○○路臺西海園堤岸上(二)95年07月28日
    下午01時許，在苗栗縣苗栗市水源里陽明山莊門口（本院另
    案判決）(三)95年08月25日上午08時10分許，在其上開住處（
    即本案），先後為警查獲，經採尿送驗，均呈嗎啡陽性反應
    ，其中上開(二)及(三)次查獲之尿液另檢出甲基安非他命、安非
    他命陽性反應，被告施用第一級毒品海洛因之犯行經本院另
    案（95年度訴字第638 號）判決判處有期徒刑1 年2 月，上
    開(二)時間為警查獲施用第二級毒品甲基安非他命部分，亦經
    本院另案（95年度易字第494 號）判決有期徒刑5 月，是被
    告顯於強制戒治執行完畢後，5 年內有再犯毒品危害防制條
    例第10條之罪之情形，並經追訴處罰，原實施觀察、勒戒或
    強制戒治，已無法收其實效，依上開最高法院刑事庭會議決
    議意旨，被告本次再犯施用毒品之罪，並不該當「5 年後再
    犯」之規定，且觀察、勒戒及強制戒治程序已無法收其實效
    ，應逕依毒品危害防制條例第10條之規定起訴處罰，合先敘
    明。
(二)、核被告所為，係犯毒品危害防制條例第10條第2 項之施用第
    二級毒品罪。被告持有毒品之低度行為為施用毒品之高度行
    為所吸收，不另論罪。又被告前次施用第二級毒品甲基安非
    他命之時間為95年07月28日，距本案施用時間已近1 月，二
    次施用期間相差甚遠，被告於95年06月29日為警查獲採尿檢
    驗，並無第二級毒品甲基安非他命或安非他命陽性反應，堪
    認被告係於95年07月間始開始施用第二級毒品，應尚未成癮
    而無施用第二級毒品之習慣可言，本案之施用安非他命犯行
    與95年07月28日該次施用甲基安非他命犯行並非以一施用第
    二級毒品犯意，接續為之，乃係另起犯意而為，亦據被告供
    述在卷，應予分論併罰，附此敘明。
(三)、被告前因違反肅清煙毒條例案件，於83年11月05日，經本院
    以83年度訴字第437 號判決判處有期徒刑3 年2 月確定，又
    因違反肅清煙毒毒條例案件，於84年06月21日，經本院以84
    年度訴字第349 號判決分別判處有期徒刑3 年6 月、5 月，
    應執行有期徒刑3 年8 月確定，二罪接續執行，於86年05月
    12日假釋出監，其假釋因被告另犯施用毒品條例案件，假釋
    乃遭撤銷，並於88年05月14日執行殘刑，92年09月20日縮刑
    期滿執行完畢，有臺灣高等法院被告前案紀錄表在卷可稽，
    5 年以內再故意犯本件有期徒刑以上之罪，依刑法第47條第
    1 項規定，論以累犯，加重其刑。
(四)、本院審酌被告前有肅清煙毒條例、毒品危害防制條例等犯罪
    前科，有臺灣高等法院被告前案紀錄表在卷可參，素行不佳
    ，被告多次施用毒品經論罪科刑，亦曾獲不起訴處分之寬典
    ，竟均不知自我惕勵，仍再犯本案，顯見其自制力薄弱，惟
    其施用毒品所生危害，以自戕身心健康為主，對於他人生命
    、身體、財產等法益，尚無直接明顯之重大實害，且其犯後
    坦承犯行，犯後態度良好，平日幫忙其父販賣或維修電器，
    有正當工作及收入，已離婚，育有一女，需扶養照顧，暨其
    為國小畢業，教育程度不高及其他一切情狀，量處如主文所
    示之刑，並諭知易科罰金之折算標準。
四、應適用之法條：
(一)、刑事訴訟法第273 條之1 第1 項、第299 條第1 項前段、第
    310 條之2 、第454 條之2 第1 項。
(二)、毒品危害防制條例第10條第2 項，刑法第11條前段、第47條
    第1 項、第41條第1項前段。
本案經檢察官乙○○到庭執行職務。
中    華    民    國    95    年    11    月    30    日
                  刑事第四庭    法  官  李秋瑩
以上正本證明與原本無異。
如不服本判決，應於判決送達後10日內向本院提出上訴狀（須附
繕本）。
                                書記官  邱明通
中    華    民    國    95    年    11    月    30    日
附錄本案論罪科刑法條全文：
毒品危害防制條例第10條
施用第一級毒品者，處 6 月以上 5 年以下有期徒刑。
施用第二級毒品者，處 3 年以下有期徒刑。


司法院資訊處製作；財團法人民間司法改革基金會備份。
